臺灣士林地方法院民事裁定
110年度亡字第76號
聲  請  人  李婉玲  

上列聲請人聲請死亡宣告事件，本院裁定如下：
    主  文
准對失蹤人王鄭氏免改（女、日治時期明治45年2月5日即民國0
年0月0日生，失蹤前籍設臺北州七星郡內湖庄南港三重埔四十九
番地）為宣告死亡之公示催告。
該失蹤人應於本公示催告最後揭示於法院公告處或資訊網路之日
起柒個月內，向本院陳報現尚生存，如不陳報，本院將宣告其為
死亡。
無論何人，凡知該失蹤人之生死者，均應於上開期間內，將其所
知之事實，陳報本院。
    理  由
一、按失蹤人失蹤滿10年後，法院得因利害關係人之聲請，為死
    亡之宣告，71年1月4日修正前之民法第8條第1項定有明文。
    又民法總則第8條、第9條及第11條之規定，於民法總則施行
    前失蹤者，亦適用之；民法總則施行前已經過民法總則第8
    條所定失蹤期間者，得即為死亡之宣告，並應以民法總則施
    行之日為失蹤人死亡之時；民法總則施行法第3條第1項、第
    2項亦有明文。次按法院准許宣告死亡之聲請者，應公示催
    告，家事事件法第156條第1項復有明文。
二、本件聲請意旨略以：失蹤人王鄭氏免改係聲請人李婉玲之姨
    母，於日治時期昭和4年11月17日（即民國18年11月17日）
    設籍於臺北州七星郡內湖庄南港三重埔四十九番地，此後即
    音訊全無、生死不明。茲因聲請人與失蹤人共同繼承之土地
    遭徵收，為辦理領取徵收補償費事宜，爰提起本件聲請，請
    准對失蹤人為死亡宣告等語。
三、聲請人上開主張之事實，業據提出臺北市政府警察局南港分
    局舊莊派出所受（處）理案件證明單、鄭深井子孫繼承系統
    表、戶籍謄本、臺北○○○○○○○○○102年12月20日北市南戶資字
    第10230959100號函等件為證。再經本院依職權查詢王鄭氏
    免改之全民健康保險、就醫資料、勞工保險、死亡資料、申
    報綜合所得稅、失蹤協尋報案、遊民收容、入出境資料、申
    請護照、刑事前案、通緝、在監在押申請等紀錄，均查無其
    現仍生存或活動之情形，此有本院個人基本資料查詢結果、
    健保資料查詢申請表、在監在押查詢申請表、全國一般前案
    紀錄查詢表、臺北○○○○○○○○○110年12月23日北市南戶資字第
    1106007443號函、臺北市政府警察局111年1月6日北市警防
    字第1113000506號函、衛生福利部中央健康保險署111年1月
    6日健保北字第1111098114號函、內政部移民署111年1月6日
    移署資字第1110003396號函、臺北市政府社會局111年1月7
    日北市社工字第1113004277號函、新北市政府社會局111年1
    月7日新北社助字第1110031092號函、財政部臺北國稅局111
    年1月10日財北國稅審二字第1111010142號函、衛生福利部1
    11年1月10日衛部統字第1110000677號函、外交部領事事務
    局111年1月10日領一字第1115103568號函、勞動部勞工保險
    局111年1月10日保費資字第11160005180號函等在卷可憑（
    本院卷第9-19、79-105頁）。綜上，堪認聲請人之主張為真
    實。
四、末按法院准許宣告死亡之聲請者，應公示催告。公示催告，
    應記載下列各款事項：失蹤人應於期間內陳報其生存，如
    不陳報，即應受死亡之宣告。凡知失蹤人之生死者，應於
    期間內將其所知陳報法院。家事事件法第156條第1項及第2
    項分別定有明文。又宣告死亡之公示催告應公告之；公告應
    揭示於法院公告處、資訊網路及其他適當處所，法院認為必
    要時，並得命登載於公報或新聞紙，或用其他方法公告之；
    陳報期間，自揭示之日起，應有6個月以上，但失蹤人滿百
    歲者，其陳報期間，得定為自揭示之日起2個月以上。亦有
    同法第156條第3項準用第130條第3項至第5項規定可參。本
    件既經准許對失蹤人王鄭氏免改為死亡宣告之公示催告，本
    院自應依上揭規定，將本公示催告揭示於法院公告處及資訊
    網路，並定陳報期間為7個月，爰分別裁定如主文第2、3項
    所示。
五、依家事事件法第156條裁定如主文。
中　　華　　民　　國　　111 　年　　4 　　月　　5 　　日
                  家事庭  法  官    陳文通
以上正本證明與原本無異。　　　　　　　　　
如不服本裁定，應於裁定送達後10日內向本院提出抗告狀。　　
中　　華　　民　　國　　111 　年　　4 　　月　　6 　　日
                          書記官    劉提幸